臺灣彰化地方法院員林簡易庭民事判決
111年度員簡字第73號
原      告  甲００  


被      告  乙００  
上列當事人間請求損害賠償事件，本院於民國111年4月12日言詞
辯論終結，判決如下：
    主      文
被告應給付原告新臺幣（下同）50,000元，及自民國111年2月11
日起至清償日止，按週年利率5％計算之利息。
原告其餘之訴駁回。
訴訟費用由被告負擔百分之17，其餘由原告負擔。
本判決原告勝訴部分得假執行；但被告如以50,000元為原告預供
擔保，得免為假執行。  
    事實及理由
一、原告主張：兩造前為夫妻關係，育有2名未成年女兒，因感
    情不睦，於民國108年2月12日協議離婚，約定共同行使2名
    未成年女兒之親權，並由原告擔任主要照顧者。兩造離婚後
    ，被告曾多次於晚間到原告住處騷擾，原告不得已只好搬家
    。被告於109年5月間知悉原告在外結交男友後，即不斷以簡
    訊威嚇原告，揚言要回2名未成年女兒之監護權。嗣被告於1
    09年5月5日，使用LINE通訊軟體聯繫原告，要求取得未成年
    子女監護權，遭原告拒絕後，被告竟於同日下午5時8分以LI
    NE傳送文字，對原告恫嚇稱「我真的會因為這樣而殺人，求
    求你」（下稱系爭文字），令原告心生恐懼。原告因被告上
    開恐嚇行為，精神受有重大損害，為此依侵權行為之法律關
    係提起本訴，請求被告賠償精神慰撫金新臺幣（下同）300,
    000元等語，並聲明：被告應給付原告300,000元，及自起訴
    狀繕本送達翌日起至清償日止，按年利率百分之5計算之利
    息。
二、被告則以：被告撰寫系爭文字時並無恐嚇意圖，只是擔心2
    名未成年女兒之人身安全，且原告請求之金額過高等語答辯
    ，並聲明：原告之訴駁回。
三、得心證之理由：
（一）原告主張其遭被告恐嚇之事實，業經本院以110年度簡字
      第760號、110年度簡上字第77號刑事判決審認明確（院卷
      第25至33頁），被告雖仍以前詞置辯，然觀系爭文字內容
      ，確已足使原告心生畏懼，則此等事實應堪認定。
（二）按因故意或過失，不法侵害他人之權利者，負損害賠償責
      任；又不法侵害他人之身體、健康、名譽、自由、信用、
      隱私、貞操，或不法侵害其他人格法益而情節重大者，被
      害人雖非財產上之損害，亦得請求賠償相當之金額，民法
      第184條第1項前段、第195條第1項前段分別定有明文。被
      告既有前揭恐嚇原告之行為，自屬侵害原告之自由權，則
      原告依上開規定，訴請被告賠償非財產上之損害，自屬有
      據。
（三）另按非財產之損害賠償係以人格權遭遇侵害，使精神上受
      有痛苦為必要，其核給之標準固與財產上損害之計算不同
      ，然非不可斟酌雙方身份資力與加害程度，及其他各種情
      形核定相當之數額（最高法院51年度台上字第223號判決
      參照）。查原告陳稱其和被告離婚後已再婚，育有和被告
      所生之2名女兒及和再婚對象所生之1名兒子、在工地工作
      、月收入約23,000元左右、學歷為專科畢業，而被告陳稱
      離婚後和原告共同扶養2名女兒、從事CNC加工、月收入約
      40,000元、學歷為專科畢業（院卷第150頁）；本院復依
      職權調取兩造稅務電子閘門財產所得調件明細表（院卷第
      113至123頁）予以參酌；茲審酌兩造之學歷、經濟狀況、
      上開刑事案件發生之原因、系爭文字之內容、原告人格權
      所受貶損及精神上所受危害程度等一切情況，認原告請求
      被告賠償精神慰撫金50,000元屬適當，逾此金額之請求，
      難認允當。
（四）再按給付無確定期限者，依民法第229條第2項之規定，債
      務人於債權人得請求給付時，經其催告而未為給付，自受
      催告時起，負遲延責任；其經債權人起訴而送達訴狀者，
      與催告有同一效力。而遲延之債務，以支付金錢為標的者
      ，債權人得請求依法定利率計算之遲延利息；應付利息之
      債務，其利率未經約定，亦無法律可據者，週年利率為百
      分之5，民法第233條第1項、第203條分別有明文。本件原
      告對被告之債權，核屬無確定期限之給付，然既經原告起
      訴而送達訴狀，被告迄未給付，當應負遲延責任，故原告
      請求被告應連帶給付自收受起訴狀繕本送達之翌日（即11
      1年2月11日）起至清償日止，按週年利率5％計算之利息，
      核無不合，併予准許。　　　　　　　
四、綜上所述，原告依侵權行為之法律關係，請求被告給付50,0
    00元，及自起訴狀繕本送達翌日即111年2月11日起至清償日
    止，按週年利率5％計算之利息，為有理由，應予准許；逾此
    範圍之請求，為無理由，應予駁回。
五、本判決原告勝訴部分係依民事訴訟法第427條訴訟適用簡易
    程序所為被告敗訴之判決，依同法第389條第1項第3款規定
    ，應依職權宣告假執行，並依同法第392條第2項規定，依職
    權宣告被告如供擔保，得免為假執行。
六、本件事證已臻明確，兩造其餘攻擊防禦方法及舉證，經審酌
    與判決結果不生影響，爰不逐一論述。
七、訴訟費用負擔之依據：民事訴訟法第79條。
中　　華　　民　　國　  111　　年    5  　月　 　3　　日
                  員林簡易庭  法  官　黃士瑋
以上正本係照原本作成。
如不服本判決，須於判決送達後20日內，向本院提出上訴狀。（
須按他造當事人之人數附繕本）。如委任律師提起上訴者，應一
併繳納上訴審裁判費。
中　　華　　民　　國　  111　　年    5  　月　 　3　　日
                              書記官  張莉秋